---
title: "ALL-B12　背景因子"
author: "Mamiko Yonejima"
date: "2018年2月8日"
output:
  word_document: default
  pdf_document:
    latex_engine: xelatex
  html_document: default
mainfont: Hiragino Kaku Gothic Pro
---

```{r setup, include=FALSE}
knitr::opts_chunk$set(echo = TRUE)
setwd('~/GitHub/ALL-B12/programs')
source("ALL-B12_monitoring-report.R",  encoding = "UTF-8")
```
実行日時：`r Sys.time()`

## 全登録数
```{r, echo=F}
length(ads$症例登録番号)
```
## 事後不適格例数
```{r, echo=F}
length(ads[c(ads$field10 == 3 | ads$field10 == 4), ])
## 適格例数
```{r, echo=F}
length(ads$症例登録番号) - length(ads[c(ads$field10 == 3 | ads$field10 == 4), ])
```
## 診断時年齢
```{r, echo=F}
summary(ads$age_diagnosis)
```
## 性別
```{r, echo=F}
xtabs( ~  +  性別, data = ads)
```
## 診断年
```{r, echo=F}
xtabs( ~  +  year_diadnosis, data = ads)
```
### 診断時レポート提出状況
```{r, echo=F}
xtabs( ~  +  initial_status, data = ads)
```
## 初発時初発時骨髄所見.芽球比率
```{r, echo=F}
blast <- ads[ads$initial_status == "提出", ]
summary(blast$腫瘍芽球....1)
```
### 暫定リスク提出状況
```{r, echo=F}
xtabs( ~  +  risk1_status, data = ads)
```
## 初発時髄液所見
```{r, echo=F}
cns <- ads[ads$risk1_status == "提出", ]
xtabs( ~  +  初発時CNS浸潤., data = cns)
```
## PSL反応性
```{r, echo=F}
xtabs( ~  +  PSL反応性評価, data = cns)
```
## HR因子:染色体本数(G-band)
```{r, echo=F}
xtabs( ~  +  HR因子.染色体本数.G.band., data = cns)
```
## PSL反応性とキメラ遺伝子スクリーニング
```{r, echo=F}
xtabs( ~  HR因子.染色体本数.G.band. + PSL反応性評価, data = cns)
```

